# 求助陈版！急！

提问人：一筐猪out 时间：2020-09-23 12:33:06
1 、原始财务报表和申报表的差异，公司于审计前在税务局上传了财务报表，后审计报告出具后进行所得税汇算清缴。现公司存在两版原始报表。一版是公司未审数据（但存在财务人员 人为操作错误导致数据错误），一版是审计后的数据。。公司在汇算清缴时未提交审计后数据，税局系统里保留的是最开始的数据。请教陈版：计算申报报表与原始财务报表差异时，原始财务报表是选择所得税汇算清缴时 已审计的财务报表吗？
2 、A公司 2016 年少交了增值税及所得税， 2020 年 9 月去税局补交税以及补滞纳金，公司准备申报，最后一期是 2020年 6 月 30 日。 630 需补提滞纳金。账务处理 借：营业外支出，请教陈版：贷方是应交税费 还是其他应付款-国税局？
3 、A公司与银行签订了应收账款国内保理协议，应收关联方的货款转让给银行。需按照实质披露成短期借款，请教陈版：借款的性质披露成质押借款还是可以披露成保理借款？
4 、A公司 2019 年收到笔政府补助 500 万元，政府补助事项是A公司 2016 年完成了工艺改造对其进行补助，系与资产相关的政府补助。公司选取了 2016 年以前购置的固定资产作为与政府补助相关的，部分资产 已于政府补助收到前处置。 收到政府补助时，该部分已处置的政府补助是否可一次性分摊至其他收益？

回答人：chenyiwei
1 、如果某一年度的年度财务报表出具过正式的审计报告（不论审计机构有无证券资格），则以该正式年度审计报告后附的财务报表作为原始报表。
2 、其他应付款——税收滞纳金。
3 、根据《贷款通则》，贷款性质包括信用借款、保证借款、抵押借款、质押借款。不满足终止确认条件的保理属于应收账款质押融资，故属于质押借款。
4 、可以。

提问人：一筐猪out 时间：2020-09-25 21:32:00
对于问题 3 ，请教陈版，如果是票据已贴现尚未到期，调整至短期借款。短期借款是否性质也应披露成质押借款？

回答人：chenyiwei
是。